【裁判字號】    97,易,49
【裁判日期】    970229
【裁判案由】    竊盜
【裁判全文】
臺灣屏東地方法院刑事判決                97年度易字第49號
公  訴  人  臺灣屏東地方法院檢察署檢察官
被      告  乙○○
                    （現於臺灣高雄監獄第二監獄執行中）
上列被告因竊盜案件，經檢察官提起公訴（96年度偵字第4626號
、96年度偵字第6074號），被告於準備程序中就被訴事實為有罪
之陳述，經本院裁定依簡式審判程序審理，判決如下：
    主  文
乙○○共同竊盜，處有期徒刑肆月；又共同攜帶兇器竊盜，處有
期徒刑捌月。應執行有期徒刑拾月。
    事  實
一、乙○○與真實姓名年籍不詳綽號「阿龍」之成年友人共同意
    圖為自己不法之所有之犯意聯絡，於民國96年7 月6 日凌晨
    約1 至5 時間之某時，在高雄縣仁武鄉○○村○○路8 巷5
    號前，由乙○○持停於該處置於甲○○所有車牌號碼XIU-07
    6 號重型機車腳踏板上之機車鑰匙1 支（嗣經乙○○丟棄）
    用以竊取該重型機車，綽號「阿龍」之男子則在場把風，得
    手後乙○○留供代步工具。嗣於96年7 月23日2 時30分許，
    為警在屏東市○○路復興圖書館前發現上開贓車後循線查獲
    。
二、乙○○復與成年友人「陳志林」（音同，真實姓名年籍資料
    均不詳）共同意圖為自己不法所有之犯意聯絡，於96年7 月
    17日16時許，二人攜帶乙○○所有客觀上足以傷害人之生命
    、身體而可供兇器使用之梅花扳手、尖型白鐵器材、螺絲起
    子等物置於手提袋內，在屏東縣麟洛鄉○○路段，見丙○○
    所有車牌號碼0481－FD號自小貨車停放於路旁且未上鎖，二
    人即持上開工具袋進入上開自小貨車內，乙○○並持不詳友
    人交予其之機車鑰匙1 支發動上開自小貨車而竊取之，得手
    後於離開現場之際，適為丙○○發覺而一路追捕，於屏東市
    ○○路119 號前攔住上開自小貨車，乙○○與「陳志林」快
    速下車後分頭逃逸，乙○○於逃逸過程中掉落上開工具（未
    扣案），嗣經丙○○逮捕報警處理，並經警扣得上開機車鑰
    匙1 支，始悉上情。
三、案經屏東縣警察局移送及屏東縣警察局屏東分局報告臺灣屏
    東地方法院檢察署檢察官偵查起訴。
    理  由
一、本案被告乙○○所犯為死刑、無刑徒刑或最輕本刑為3 年以
    上有期徒刑以外之罪，其於準備程序中就被訴事實為有罪之
    陳述，經法官告知簡式審判程序之旨，並聽取公訴人之意見
    後，依刑事訴訟法第273 條之1 第1 項規定，裁定進行簡式
    審判程序，合先敘明。
二、上揭事實迭據被告乙○○於偵查及本院審理中供認不諱（96
    年度偵字第4626號卷第52頁、96年度偵字第6074號卷第4 頁
    、本院卷第11頁背面），核與證人即被害人甲○○、丙○○
    於警詢中陳述失竊情節、證人陳志勇於警詢中之證述大致相
    符，並有機車鑰匙1 支扣卷足憑。此外，復有贓物認領保管
    單各1 紙、高雄縣政府警察局車輛協尋電腦輸入單、機車照
    片1 幀、查獲及自小貨車照片共6 幀、屏東縣警察局屏東分
    局搜索扣押筆錄、搜索扣押物品目錄表各1 份在卷可按，是
    本件事證明確，被告犯行堪以認定。
三、按所謂兇器，其種類並無限制，凡客觀上足以對人之生命、
    身體安全構成威脅，具危險性之物品均屬之，且只須行竊時
    攜帶即為已足，不以行為人初有行兇之意圖為必要；又刑法
    第321 條第1 項第3 款之加重竊盜罪，僅以攜帶客觀上具有
    危險性之兇器為加重處罰之要件，行為人主觀上是否僅在便
    利行竊，抑或有用以行兇之意思，在所不問。查被告乙○○
    於竊取自小貨車時係攜帶梅花扳手、螺絲起子及尖型白鐵器
    材等工具，業據被告供明在卷，並經被害人丙○○指陳明確
    （見本院卷第11頁背面、第16頁、96年度偵字第4626偵查卷
    第47頁），則被告所攜帶者均為金屬製品，具有堅硬銳利之
    特性，足對人之生命、身體安全構成威脅，客觀上具有危險
    性之兇器無訛。是被告上開竊取重型機車之行為，係犯刑法
    第320 條第1 項之竊盜罪；被告上開攜帶梅花扳手、螺絲起
    子及尖型白鐵器材等物竊取自小貨車之行為，係犯第321 條
    第1 項第3 款之攜帶兇器竊盜罪。被告分別與綽號「阿龍」
    、「陳志林」之友人間，有犯意聯絡及行為分擔，均論以共
    同正犯。被告所犯上開二罪間，犯意各別，行為互殊，應予
    分論併罰。爰審酌被告為高中肄業之智識程度，素行非佳（
    有卷附臺灣高等法院被告前案紀錄表可按），被告因染有毒
    癮而下手行竊，惟其犯罪所得利益非鉅，犯後坦承犯行，態
    度尚可等一切情狀，分別量處如主文所示之刑，並定其應執
    行刑。扣案之機車鑰匙及未扣案之機車鑰匙各1 支，均非被
    告所有之物，業據被告供明在卷（見本院卷第15頁、96年度
    偵字第6074號卷第4 頁），自不得予以宣告沒收；與未扣案
    之被告所有竊取自小貨車時所攜之梅花扳手、螺絲起子及尖
    型白鐵器材等工具，因未扣案，又無證據證明現仍存在，爰
    不併予宣告沒收。
據上論斷，應依刑事訴訟法第273 條之1 第1 項、第299 條第1
項前段，刑法第28條、第320 條第1 項、第321 條第1 項第3 款
、第51條第5 款，刑法施行法第1 條之1 ，判決如主文。
本案經檢察官顏珮珊到庭執行職務
中    華    民    國    97    年    2     月    29    日
                    刑事第二庭  法  官  陳海寧
以上正本證明與原本無異。
如不服本判決應於收受本判決送達後10日內向本院提出上訴書狀
，其未敘述上訴理由者，並得於提起上訴後10日內向本院補提理
由書狀（均須按他造當事人之人數附繕本）「切勿逕送上級法院
」
中    華    民    國    97    年    3     月    5     日
                                書記官  馮得弟
附錄本案論罪科刑法條
刑法第320條
意圖為自己或第三人不法之所有，而竊取他人之動產者，為竊盜
罪，處 5 年以下有期徒刑、拘役或 5 百元以下罰金。
意圖為自己或第三人不法之利益，而竊佔他人之不動產者，依前
項之規定處斷。
前二項之未遂犯罰之。
刑法第321條
犯竊盜罪而有左列情形之一者，處六月以上、五年以下有期徒刑
：
一、於夜間侵入住宅或有人居住之建築物、船艦或隱匿其內而犯
    之者。
二、毀越門扇、牆垣或其他安全設備而犯之者。
三、攜帶兇器而犯之者。
四、結夥三人以上而犯之者。
五、乘火災、水災或其他災害之際而犯之者。
六、在車站或埠頭而犯之者。
前項之未遂犯罰之。


司法院資訊處製作；財團法人民間司法改革基金會備份。
